【裁判字號】    95,易,375
【裁判日期】    950630
【裁判案由】    毀損等
【裁判全文】
臺灣桃園地方法院刑事判決               95年度易字第375號
公  訴  人  臺灣桃園地方法院檢察署檢察官
被      告  甲○○
                    （另案於臺灣桃園看守所附設勒戒所執行
上列被告因毀損等案件，經檢察官提起公訴（95年度偵字第2043
號），本院判決如下︰
    主  文
甲○○連續以加害生命、身體之事，恐嚇他人致生危害於安全，
累犯，處有期徒刑肆月，如易科罰金，以參佰元折算壹日。
被訴毀損部分公訴不受理。
    事  實
一、甲○○前於民國83年間，因違反肅清煙毒條例案件，經臺灣
    臺南地方法院以83年度訴字第221 號判決判處有期徒刑3 年
    2 月，於83年4 月17日確定後，入監執行，於84年8 月30日
    假釋出監，所餘刑期經臺灣澎湖地方法院以84年度聲字第97
    1 號裁定假釋期中交付保護管束，嗣經撤銷假釋，於89年2
    月21日入監執行殘餘刑期1 年4 月25日。又因竊盜案件，經
    臺灣新竹地方法院於85年12月10日以85年度易字第3080號判
    決判處有期徒刑8 月，上訴後經臺灣高等法院於86年2 月25
    日以86年度上易字第624 號判決駁回上訴確定，接續於上開
    殘餘刑期執行（共2 年2 月25日），嗣於90年6 月29日假釋
    出監，所餘刑期經臺灣新竹地方法院以90年度聲字第683 號
    裁定假釋期中交付保護管束，而於91年2 月13日縮短刑期假
    釋期滿，有期徒刑所餘刑期內，未經撤銷假釋，其未執行之
    刑，以已執行論，詎仍不知悔改。甲○○與乙○○為夫妻，
    兩人具有家庭暴力防治法第3 條第1 款之家庭成員關係。甲○○於94年12月24日下午1 時許，前往乙○○擔任廠長之健
    裕實業股份有限公司（址設桃園縣楊梅鎮○○路4 號，下稱
    健裕公司），向乙○○要錢買車，但為乙○○拒絕，乙○○
    為免遭甲○○毆打，乃躲進健裕公司辦公室裡，將門反鎖，
    亦欲躲避甲○○，詎甲○○竟基於毀損他人之物之故意，以
    腳踹踢上開辦公室之玻璃門，致玻璃破碎而不堪使用，足生
    損害於健裕公司（毀損部分業據健裕公司撤回告訴，另為不
    受理之諭知）後，隨即進入辦公室內，基於恐嚇他人生命、
    身體安全之概括犯意，掐住乙○○頸部，並對乙○○恫嚇稱
    「如果你不給錢，我將與你同歸於盡」等欲加害乙○○之恐
    嚇言詞，致乙○○心生畏懼，足以生危害於乙○○之生命、
    身體安全。此時，健裕公司之員工丙○○聽見上開玻璃破碎
    之聲音後，前來察看，見甲○○拉住乙○○之衣服，乃上前
    阻擋甲○○，詎甲○○竟承上同一恐嚇之概括犯意，向丙○○恫嚇稱：「要找兄弟來處理你」等欲加害丙○○之恐嚇言
    詞，致丙○○亦心生畏懼，足以生危害於丙○○之生命、身
    體安全。嗣經警據報到場處理，始悉上情。
二、案經健裕公司之告訴代理人鐘明達、乙○○訴由桃園縣政府
    警察局楊梅分局報告臺灣桃園地方法院檢察署檢察官偵查起
    訴。
    理  由
壹、有罪部分：
一、按被告以外之人於審判外之言詞或書面陳述，除法律有規定
    者外，不得作為證據；被告以外之人於審判外之陳述，雖不
    符刑事訴訟法第159 條之1 至第159 條之4 之規定，而經當
    事人於審判程序同意作為證據，法院審酌該言詞陳述或書面
    陳述作成時之情況，認為適當者，亦得為證據；當事人、代
    理人或辯護人於法院調查證據時，知有第159 條第1 項不得
    為證據之情形，而未於言詞辯論終結前聲明異議者，視為有
    前項之同意，刑事訴訟法第159 條第1 項、第159 條之5 就
    此分別定有明文。查本案被告甲○○於本院準備程序中，已
    表示同意檢察官所提各項證據方法作為本案證據，且本院審
    酌檢察官所舉各該證據均非違法取得之證據，並無證據力明
    顯過低之情形，復經本院於審判期日就上開證據進行調查、
    辯論，依法自有證據能力，合先敘明。
二、訊據被告甲○○矢口否認有何恐嚇犯行，辯稱：伊到健裕公
    司去只是要請乙○○擔任保證人，在該公司只停留2 分鐘而
    已，並未以上揭言詞恐嚇乙○○及丙○○云云。經查：上揭
    時地犯罪事實，業據證人即被害人乙○○、丙○○2 人於警
    詢、偵查中指訴綦詳，互核相符，並有健裕公司辦公室之玻
    璃門破碎後之照片4 張附卷可稽。倘被告僅係前往健裕公司
    要求證人乙○○擔任保證人，則其經證人乙○○拒絕所請後
    ，理應自行離去，何以仍繼續停留在現場，並在證人乙○○
    躲入辦公室之內，復以腳踹踢該辦公室之玻璃門，致玻璃門
    破碎後，進入辦公室，又以手掐住證人乙○○頸部，嗣經證
    人丙○○上前阻止時，復以「要找兄弟來處理你」等恫嚇言
    詞，恐嚇證人丙○○之理，由此足認證人乙○○、丙○○所
    證情節，應為真實，足堪採信。是被告上開所辯，要屬事後
    卸責之詞，不值採信。審酌被告於上揭時地先後向證人乙○○、丙○○所陳前述言詞，其內容顯已涉及被告欲對證人乙○○、丙○○之生命、身體法益施加惡害之事，足以致生危
    害於證人乙○○、丙○○之生命、身體安全，並致證人乙○○、丙○○2 人均心生畏懼，被告所為連續恐嚇犯行，即堪
    認定。是以，本案事證明確，被告犯行堪予認定，應予依法
    論科。
三、核被告所為，係犯刑法第305 條之恐嚇危害他人之身體安全
    罪，被告對其家庭成員乙○○為身體上不法之侵害，亦屬家
    庭暴力防治法第2 條第2 項之家庭暴力罪。被告所犯先後2
    次恐嚇犯行，時間緊接，方法相同，觸犯構成要件相同之罪
    名，顯係基於概括犯意為之，為連續犯，應依刑法第56條規
    定從重論以共同恐嚇危害安全罪，並加重其刑。另被告前有
    如上揭事實欄一所載罪刑宣告及刑之執行完畢情形，有臺灣
    高等法院被告前案紀錄表1 紙附卷可參，其於有期徒刑執行
    完畢5 年以內再犯本件有期徒刑以上之罪，為累犯，應依刑
    法第47條規定，遞加重其刑。爰審酌被告僅因細故即出言恐
    嚇證人乙○○、丙○○，足生危害於證人乙○○、丙○○之
    生命、身體安全，顯見其對他人之生命、身體法益均無尊重
    之心，並斟酌被告之品行、智識程度、其犯行對於證人乙○○、丙○○造成之損害，及被告犯罪後仍矢口否認犯罪之態
    度等一切情狀，量處如主文第1 項所示之刑，並諭知易科罰
    金之折算標準，以示懲儆。
四、公訴意旨另認：被告前往健裕公司向證人乙○○要錢買車，
    並以：「如不給錢，將與你同歸於盡」等語恫嚇之，使證人
    乙○○心生畏怖，致生危害於安全後，證人乙○○唯恐遭被
    告毆打，遂躲進辦公室並將門反鎖，因認被告此部分亦有恐
    嚇證人乙○○之犯行云云。惟查，證人乙○○於警詢、偵查
    中均未指訴被告於上揭時地有對證人乙○○口為恫嚇言詞，
    況起訴書「證據並所犯法條」欄第2 點亦認定被告係先後恐
    嚇證人乙○○、丙○○，而連續2 次觸犯恐嚇罪名，本院復
    查無其他積極證據足證被告有此部分犯行，本院就此部分原
    應諭知無罪，惟此部分犯行與本院上開論罪科刑之被告恐嚇
    證人乙○○犯行間，有實質上一罪之關係，故本院就此部分
    爰不另為無罪之諭知。
五、證人乙○○經本院依法傳喚後，曾具狀陳明：伊與被告之婚
    姻關係雖仍存續，惟伊已聲請鈞院核發通常保護令，並依法
    訴請離婚，現正審理中，倘伊必須與被告當庭對質，將致伊
    內心感到惶恐不安，難以自由陳述等語，此有證人乙○○所
    提聲請狀1 紙附卷足參。加以檢察官起訴所舉其等2 人於警
    詢、偵查中之陳述，業經被告於準備程序中同意該項證據進
    入本院審判期日調查，且其等2 人之上開證述，皆已就被告
    於上揭時地所為恐嚇犯行為陳述綦詳，是本案事證已臻明確
    ，雖證人乙○○、丙○○於本院95年6 月28日審判期日未到
    庭應訊，惟檢察官、被告就證人未到庭，均表示無意見，本
    院亦認已無再行傳喚證人乙○○、丙○○2 人到庭作證之必
    要，附此敘明。
貳、公訴不受理部分：
一、公訴意旨另以：被告於上揭時地，基於毀損他人之物之故意
    ，以腳踹踢健裕公司辦公室之玻璃大門，致玻璃破碎而不堪
    使用，足生損害於健裕公司，因認被告就此部分涉犯刑法第
    354 條之毀損罪嫌部分。
二、經查：被告所涉上開毀損罪名，依刑法第357 條規定，為告
    訴乃論之罪，嗣經告訴人健裕公司於本院審理中具狀撤回其
    對被告之告訴在案，本院爰就被告所涉毀損罪嫌，諭知公訴
    不受理如主文第2項所示。
據上論斷，應依刑事訴訟法第299 條第1 項前段、第303 條第3
款，刑法第56條、第305 條、第47條、第41條第1 項前段，罰金
罰鍰提高標準條例第1 條前段、第2 條，判決如主文。
中    華    民    國    95    年    6     月    30    日
                  刑事第九庭  審判長法  官  黃梅淑
                                    法  官  蘇琬能
                                    法  官  胡芷瑜
上正本證明與原本無異。
如不服本判決，應於判決送達後10日內向本院提出上訴狀（應附
繕本），上訴於臺灣高等法院。
                                    書記官  李珈慧
中    華    民    國    95    年    7     月    3     日
本案論罪科刑主要法條：
中華民國刑法第305條
(恐嚇危害安全罪)
以加害生命、身體、自由、名譽、財產之事，恐嚇他人致生危害
於安全者，處二年以下有期徒刑、拘役或三百元以下罰金。


司法院資訊處製作；財團法人民間司法改革基金會備份。
